臺灣桃園地方法院刑事判決　　　　　　　　　　　　九十二年度簡上字第四七九號
　　上　訴　人
　　即　被　告　甲○○
右上訴人因傷害等案件，不服本院桃園簡易庭於中華民國九十二年八月八日所為九十
二年度桃簡字第八三八號第一審刑事簡易判決（聲請簡易判決處刑書案號：臺灣桃園
地方法院檢察署九十二年度偵字第一九二０號），提起上訴，本院合議庭第二審判決
如左：
    主  文
上訴駁回。
甲○○緩刑貳年。
    事  實
一、甲○○因為懷疑其夫丙○○與乙○○過從甚密，民國九十一年十二月二十五日下
    午七時許，甲○○跟蹤丙○○所駕駛之自用小客車，至桃園縣桃園市○○○街與
    同德街口的「同安公園」前，發現乙○○所駕駛，車牌號碼ＫＯ－五七０六號之
    自小客車亦停放於同安公園門口前，嗣乙○○自該車內走出，至丙○○所駕駛之
    自小客車左後座門，正欲打開車門坐進車內之際，甲○○因一時氣憤難平，雖預
    見拉扯可能造成乙○○受傷，仍不避免此結果之發生，基於不確定之傷害故意，
    衝上前與尚未坐進車內之乙○○發生拉扯，致乙○○右臉部受有三Ｘ０．三公分
    ，０．二Ｘ０．二公分表淺外傷，丙○○見狀拉住甲○○，乙○○遂趁隙駕車離
    去，惟甲○○氣憤難消，仍騎乘機車追逐乙○○，在同日下午七時許，於桃園縣
    桃園市○○○街與同安公園路口，發現乙○○正停車於車內調整眼鏡，遂上前要
    求乙○○下車與其共同前往警局，乙○○欲駕車離去，甲○○雖預見拉住車輛之
    雨刷可能造成雨刷毀損，其為阻止乙○○離去，仍不避免此結果之發生，基於毀
    損他人之物之不確定故意，以雙手抓住前述屬乙○○之夫林永春所有，車牌號碼
    ＫＯ－五七０六號車輛之左前方車窗雨刷一支，造成該雨刷損壞不堪使用，致生
    損害於林永春。
二、案經被害人乙○○訴請桃園縣政府警察局桃園分局報請及林永春訴請臺灣桃園地
    方法院檢察署檢察官偵查聲請簡易判決處刑。
        理  由
一、訊據上訴人甲○○固不否認與乙○○發生拉扯及抓住其所駕駛車輛之雨刷阻止乙○○駕車離去之事實，惟矢口否認有傷害告訴人即被害人乙○○，及毀損告訴人
    即被害人林永春車輛所屬雨刷之故意，辯稱：不知道是否傷及乙○○臉部，當時
    因為欲阻止乙○○駕車離去，所以抓住雨刷云云。惟仍表示願意與告訴人等和解
    等語。本院查：乙○○臉部受有表淺傷害之事實，業據告訴人乙○○於審理中陳
    述在卷，核與告訴人之警詢及偵查訊問筆錄內容相符，並有告訴人所提出，於遭
    被告傷害後之翌日，即九十一年十二月二十六日，至敏盛綜合醫院就診，由該院
    所出具之診斷證明書影本一件，其上記載與其前述臉部傷害相符之內容在卷可查
    ，此等傷勢與被告所自承拉住乙○○之手，並與之發生拉扯等情觀之，被告因一
    時激動，揮手傷及被害人臉部，使受極輕微之表淺傷害，尚非不可想像，亦與被
    告自承不確定是否因拉扯而傷及被害人之陳述相符；另查雨刷受損之事實，除有
    乙○○核與警詢及偵查訊問筆錄相符之本院審理時陳述在卷外，並有警員所拍攝
    之相片四幀、告訴人林永春所簽收並提出之汽車保養委修單影本一件均在偵查卷
    足證，被告於審理中亦自承係為阻止乙○○離去始抓住雨刷等情，是被告當時確
    已預見雨刷可能因為施力過猛而致毀損，惟仍選擇以此方式阻止乙○○離去，足
    見被告對於傷害及毀損之結果，均有預見可能性，惟又未採取任何可能防止此等
    結果發生之行為，足見被告對傷害及毀損結果之發生並不違背其本意，是被告雖
    對傷害及毀損之結果，雖無刑法第十二條第一項明知並有意使其發生之「直接故
    意」，但尚難解免有同法條第二項，預見傷害結果之發生而其發生並不違背其本
    意之「間接故意」，即學說通稱之「不確定故意」情形。換言之，依刑法第十二
    條之規定，被告仍有故意之犯意存在。本院衡諸告訴人之陳述及被告應屬部分自
    白之情，及前述各項書證，認告訴人所言與其診斷證明書、相片等內容相符，告
    訴人所言當可採信，被告所辯不可採，本案事證明確，被告犯行堪以認定，應予
    論罪科刑。
二、核被告所為，分別係犯刑法第二百七十七條第一項之傷害罪、刑法第三百五十四
    條之毀損罪。原審簡易判決以被告所辯不可採，且罪證明確，適用刑法第二百七
    十七條第一項、第三百五十四條、第四十一條第一項前段、第五十一條第六款，
    及罰金罰鍰提高標準條例第一條前段、第二條，因而分別判決被告三十日及十日
    拘役，均諭知易科罰金之折算標準，並定應執行刑拘役三十五日。原審顯已審酌
    被告基於一時激憤，係為要求被害人乙○○與之共同前往警局等因素，始為過當
    之行為，以及尚非出於直接故意，而係間接故意之犯意，另審酌被害人所受之身
    體傷害極其輕微，雨刷價值甚輕等犯罪之動機、目的、手段及犯罪所生危害等一
    切情狀，從輕量處如前所述之刑。不論認事用法及量刑，經核均合法且無不當。
    被告上訴意旨仍爭執其未為傷害及毀損犯行，核無理由，應予駁回。惟本院受命
    法官於準備程序時，考量被害人所受傷害極其輕微，輕微到被害人於警局製作筆
    錄時，尚未發現其臉部傷害，而未於警詢時提出傷害告訴，僅表示雨刷受損之事
    實，有警詢筆錄一件在偵察卷可查，經與公訴人共同勸諭被告及告訴人乙○○，
    告訴人當庭表示願意以新臺幣（以下同）五千元及被告向其道歉等條件和解，均
    經記明於準備程序筆錄，豈料告訴人乙○○於第一次審理期日時，竟推翻先前承
    諾，要求告賠償十萬元，本院以為，衡諸被害人甚為輕微之傷勢、雨刷之價值，
    以及被告非出於直接故意，換言之，非惡意之行為等情，五千元之和解金額甚為
    適當，相較之下，十萬元之請求即顯不合理，又被告當庭亦提出五千元之金額，
    足見被告確有和解之誠意，惟告訴人乙○○仍執意以甚為不合理之高額賠償請求
    ，致無法成立和解，然不影響本院認為被告已有悔意及犯後態度良好之判斷。本
    院查被告前無任何犯罪紀錄，更無受有期徒刑以上刑之宣告之紀錄，有臺灣高等
    法院被告全國前案紀錄表一件附卷可查，本院以為被告犯行係出於因親見其夫與
    告訴人見面，誤認二人有染而一時激憤所為犯行，並非出於惡意之傷害及毀損，
    且被告甚有悔意，經此次刑之教訓，當信其不致有再犯之虞，願予被告自新及警
    惕之機會，是本案不論就一般預防或特別預防功能言，均認原審簡易判決所宣告
    之刑，以暫不執行為適當，爰併諭知緩刑二年，予被告自新之機會。
據上論斷，應依刑事訴訟法第四百五十五條之一第三項、第三百六十八條，刑法第七
十四條第一款，判決如主文。
本案經檢察官陳雅譽到庭執行職務。
中      華      民      國    九十三    年      四      月    十二      日
                                    臺灣桃園地方法院刑事第六庭
                                        審判長法  官  林  孟  宜
                                              法  官  陳  永  來
                                              法  官  錢  建  榮
右正本證明與原本無異。
不得上訴。
                                              書記官  劉  寶  霞
中      華      民      國    九十三    年      四      月    十四      日
附錄本案論罪科刑法條全文
刑法第二百七十七條第一項
傷害人之身體或健康者，處三年以下有期徒刑，拘役或一千元以下罰金。
刑法第三百五十四條
毀棄、損壞前二條以外之他人之物或致令不堪用，足以生損害於公眾或他人者，處二
年以下有期徒刑、拘役或五百元以下罰金。
